臺灣臺北地方法院刑事判決　　　　　　 96年度易緝字第144號
公　訴　人　臺灣臺北地方法院檢察署檢察官
被　　　告　甲○○
上列被告因竊盜案件，經檢察官提起公訴（96年度偵字第7602號
），被告於準備程序中就被訴事實為有罪之陳述，經當庭裁定改
用簡式審判程序，本院判決如下：
    主  文
甲○○竊盜，累犯，處有期徒刑月，如易科罰金，以新臺幣壹
仟元折算壹日，減為有期徒刑壹月又拾伍日，如易科罰金，以新
臺幣壹仟元折算壹日。又共同竊盜，肆罪，均累犯，各處有期徒
刑月，如易科罰金，均以新臺幣壹仟元折算壹日，各減為有期
徒刑壹月又拾伍日，如易科罰金，均以新臺幣壹仟元折算壹日。
應執行有期徒刑陸月，如易科罰金，以新臺幣壹仟元折算壹日。
    事  實
一、甲○○前因贓物案件，經臺灣板橋地方法院於民國94年2月
    14日以93年度簡字第5630號判決判處有期徒刑6月確定，且
    因竊盜案件，經本院於94年4月11日以94年度簡字第414判決
    判處有期徒刑3月確定，並由本院以94年度聲字第813號裁定
    定應執行刑為有期徒刑8月；又因違反毒品危害防制條例案
    件，經本院於94年5月31日以94年度訴字第505號判決判處有
    期徒刑8月確定，上開各罪均已於95年9月30日縮刑期滿執行
    完畢。竟不知警惕，先意圖為自己不法之所有，由當時尚不
    知情之林厚佃騎乘車牌號碼CSD-567號機車（下稱系爭機車
    ）搭載甲○○前往如附表一所示便利商店後，甲○○遂單獨
    入內行竊（行竊時間、地點及竊得物品詳如附表一所示）。
    嗣後甲○○方與林厚佃（已審結）共同基於為自己不法所有
    意圖，及為竊盜犯行之犯意聯絡，由林厚佃（起訴書誤載為
    甲○○）騎乘系爭機車搭載甲○○（起訴書誤載為林厚佃）
    至附表二所示各該便利商店，由甲○○入內行竊（各次行竊
    時間、地點及竊得物品均詳如附表二所示），林厚佃則負責
    在外把風接應，嗣上開2人於同日上午10時30分許，騎乘系
    爭機車行經臺北市○○路○段313巷16號前，因形跡可疑，為
    警盤查，而當場查獲如附表一、二所示竊得物品，始悉上情
    。
二、案經臺北市政府警察局中正第一分局報告臺灣臺北地方法院
    檢察署檢察官偵查起訴，於本院準備程序進行中，甲○○先
    就被訴事實為有罪之陳述，經裁定改行簡式審判程序。
    理  由
一、上開犯罪事實，業據被告甲○○坦承不諱，核與同案被告林
    厚佃之供述及被害人蔡伊情、楊沐勳、簡廷倩、李國慶、徐
    榆雯等人指述失竊情節相符（見本院96年度易字第1510號卷
    宗第27頁至第29頁；臺灣臺北地方法院檢察署96年度偵字第
    7602號卷宗，下稱偵卷第75頁至第76頁、第80頁至第81頁、
    第19頁至第33頁），並有贓物認領保管單5紙、監視器翻拍
    畫面12紙及扣案證物照片7紙等件附卷可稽（見偵卷第47頁
    至第51頁、第52頁至第57頁、第58頁至第61頁），是被告任
    意性自白有上開證據足資佐證，堪認與事實相符，應予採信
    。綜上，本案事證明確，被告犯行洵堪認定，應予依法論罪
    科刑。
二、按「如數行為於同時同地或密切接近之時地實施，侵害同一
    之法益，各行為之獨立性極為薄弱，依一般社會健全觀念，
    在時間差距上，難以強行分開，在刑法評價上，以視為數個
    舉動之接續施行，合為包括之一行為予以評價，較為合理，
    則屬接續犯，而為包括之一罪。」，固經最高法院著有86年
    臺上字第3295號判例可資參照，惟查本案被告甲○○於附表
    一所載之時、地單獨為1次竊盜犯行，及與同案被告林厚佃
    共同於如附表二所載之時、地先後為4次竊盜犯行，上開5次
    犯罪之時間、地點雖非相距甚遠，然5次竊盜犯行之被害人
    並不相同，侵害之財產法益並非同一，且各次竊盜行為均具
    有獨立性，依一般社會健全觀念，在時間差距上，並非不得
    分開而論，是在刑法評價上，不應視為數個舉動之接續施行
    而合為包括之一行為予以評價，本院因認被告甲○○上開5
    次竊盜犯行應非屬接續犯，是核被告甲○○5次所為，均係
    犯刑法第320條第1項之竊盜罪。其次，按刑法上之竊盜罪，
    在場把風接應，固非實施竊盜罪構成要件之行為，但其夥同
    行竊，如係為自己犯罪之意思而參與，則雖僅擔任把風而未
    實行竊取財物，仍應依共同正犯論科（最高法院24年上字第
    28 68號判例意旨參照）。查本件被告甲○○由同案被告林
    厚佃搭載前往如附表二所示之各便利商店行竊，並由被告甲
    ○○入內行竊，而同案被告林厚佃在外擔任把風接應之工作
    ，足見上開2人間就如附表二所示之4次犯行確有竊盜之犯意
    聯絡，而各為下手行竊、把風接應之行為分擔，係屬共同正
    犯。又被告甲○○分別為上開5次竊盜犯行，犯意各別，應
    予分論併罰。再者，被告甲○○前因贓物案件，曾經臺灣板
    橋地方法院於94年2月14日以93年度簡字第5630號判決判處
    有期徒刑6月確定，亦因竊盜案件，經本院於94年4月11日以
    94年度簡字第414判決判處有期徒刑3月確定，並由本院以94
    年度聲字第813號裁定定其應執行刑為有期徒刑8月，且又因
    違反毒品危害防制條例案件，再經本院於94年5月31日以94
    年度訴字第505號判決判處有期徒刑8月確定，上開各罪已於
    95年9月30日縮刑期滿執行完畢等情，有臺灣高等法院被告
    前案紀錄表可參，是被告甲○○受有期徒刑執行完畢後，仍
    不思悔改，5年以內故意再犯本件有期徒刑以上之罪，均為
    累犯，應各依刑法第47條第1項之規定，加重其刑。爰審酌
    被告甲○○前已有竊盜前科，其犯罪動機及目的係一時貪利
    、手段尚稱平和、所竊取如附表一、附表二所示財物之價值
    、所竊取財物均已返還被害人，與犯罪後坦承竊盜犯行之態
    度等一切情狀，就其先後5次所犯竊盜犯行各量處如主文所
    示之刑，併諭知易科罰金之折算標準，以示懲儆。
三、另按犯罪於中華民國96年4月24日以前者，除本條例另有規
    定外，有期徒刑、拘役或罰金，減其刑期或金額2分之1，中
    華民國九十六年罪犯減刑條例第2條第1項第3款定有明文。
    查本件被告上開犯罪時間，均於96年4月24日之前，復核無
    同條例所定不予減刑之情形，茲依同條例第2條第1項第3款
    規定，均減其刑期2分之1，並依刑法第51條第5款規定，定
    其應執行之刑，亦併諭知易科罰金之折算標準。
四、據上論斷，應依刑事訴訟法第284條之1、第273條之1第1項
    、第299條第1項前段，刑法第320條第1項、第28條、第47條
    第1項、第41條、第51條第5款，刑法施行法第1條之1，中華
    民國96年罪犯減刑條例第2條第1項第3款、第7條、第9條、
    第10條第1項，判決如主文。
本案經檢察官楊智綸到庭執行職務。
中　　華　　民　　國　　96　　年　　10　 　月　 22　　日
　　　　　　　　　刑事第二庭  法　官  葉力旗
上正本證明與原本無異。
如不服本判決，應於判決送達後10日內向本院提出上訴狀 (應抄
附繕本)。
                              書記官    林碧華
中　　華　　民　　國　　96　　年　　10　　月　　22　　日
附錄本案論罪科刑法條全文：
中華民國刑法第320條
意圖為自己或第三人不法之所有，而竊取他人之動產者，為竊盜
罪，處 5 年以下有期徒刑、拘役或 5 百元以下罰金。
意圖為自己或第三人不法之利益，而竊佔他人之不動產者，依前
項之規定處斷。
前二項之未遂犯罰之。
附表一
┌──┬───────┬───────┬───────┐
│編號│   犯罪時間   │   犯罪地點   │   竊得物品   │
├──┼───────┼───────┼───────┤
│    │96年3月29日8時│臺北市萬華區西│白蘭氏雞精3瓶 │
│ 一 │52分許        │寧南路1段50巷 │裝1盒         │
│    │              │3號1樓7-11便利│              │
│    │              │商店          │              │
└──┴───────┴───────┴───────┘
附表二
┌──┬───────┬───────┬───────┐
│編號│   犯罪時間   │   犯罪地點   │   竊得物品   │
├──┼───────┼───────┼───────┤
│    │96年3月29日9時│臺北市大同區延│白蘭氏雞精3瓶 │
│ 一 │22分許        │平北路1段80號 │裝2盒         │
│    │              │1樓7-11便利商 │              │
│    │              │店            │              │
├──┼───────┼───────┼───────┤
│    │96年3月29日9時│臺北市大同區延│白蘭氏雞精3瓶 │
│ 二 │36分許        │平北路2段260號│裝1盒         │
│    │              │一樓7-11便利商│              │
│    │              │店            │              │
├──┼───────┼───────┼───────┤
│    │96年3月29日10 │臺北市萬華區長│白蘭氏雞精3瓶 │
│ 三 │時3分許       │沙街50號1樓全 │裝1盒         │
│    │              │家便利商店    │              │
├──┼───────┼───────┼───────┤
│    │96年3月29日10 │臺北市萬華區桂│白蘭氏雞精9瓶 │
│ 四 │時25分許      │林路160號1樓  │裝1盒、白蘭氏 │
│    │              │7-11便利商店  │燕窩5瓶裝1盒  │
│    │              │              │              │
└──┴───────┴───────┴───────┘
